最高法院刑事判決　　　　　　一○○年度台上字第五八五四號
上　訴　人　張美金
上列上訴人因違反毒品危害防制條例案件，不服台灣高等法院中
華民國一○○年七月二十九日第二審判決（九十九年度上訴字第
四三二六號，起訴案號：台灣桃園地方法院檢察署九十九年度偵
字第六二一七號），提起上訴，本院判決如下：
    主  文
上訴駁回。
    理  由
一、關於販賣第二級毒品甲基安非他命予鄭坤盈部分：
按刑事訴訟法第三百七十七條規定，上訴於第三審法院，非以判
決違背法令為理由，不得為之。是提起第三審上訴，應以原判決
違背法令為理由，係屬法定要件。如果上訴理由書狀並未依據卷
內訴訟資料，具體指摘原判決不適用何種法則或如何適用不當，
或所指摘原判決違法情事，顯與法律規定得為第三審上訴理由之
違法情形，不相適合時，均應認其上訴為不合法律上之程式，予
以駁回。本件原判決維持第一審依刑法第五十九條酌減其刑後，
論處上訴人張美金販賣第二級毒品甲基安非他命予鄭坤盈部分之
罪刑判決（共三罪，各處有期徒刑四年、四年及四年二月），駁
回上訴人關於此部分在第二審之上訴，係依據證人鄭坤盈之證詞
、通訊監察書、行動電話通訊監察譯文、台灣高等法院被告前案
紀錄表、關於上訴人毒品犯罪之前案判決、起訴書及扣案之行動
電話等證據資料，為綜合判斷。已詳敘所憑之證據及認定之理由
，並就上訴人辯稱：並無販賣甲基安非他命予鄭坤盈云云，其辯
詞不可採之理由，予以指駁。所為論斷，俱有卷存證據資料可資
覆按，從形式上觀察，並無採證或認定事實違背經驗法則或論理
法則，或其他違背法令之情形。上訴意旨仍謂：其與鄭坤盈間關
於甲基安非他命之交流，純屬朋友間之往來，不涉及金錢交易，
更無獲利云云。係就原判決已明白論斷之事項，重為事實上之爭
執，難認係適法之第三審上訴理由，其此部分之上訴不合法律上
之程式，應予駁回。
二、關於販賣第二級毒品甲基安非他命予李香蕙部分：
按上訴得對於判決之一部為之，未聲明為一部者，視為全部上訴
，刑事訴訟法第三百四十八條第一項定有明文。上訴人對原判決
不服，提起上訴，未聲明為一部上訴，依前開規定，應視為全部
上訴，合先敘明。查第三審上訴書狀，應敘述上訴之理由，其未
敘述者，得於提起上訴後十日內補提理由書於原審法院，已逾上
述期間，而於第三審法院未判決前仍未提出上訴理由書狀者，第
三審法院應以判決駁回之，刑事訴訟法第三百八十二條第一項、
第三百九十五條後段規定甚明。上訴人不服原判決論處販賣第二
級毒品甲基安非他命予李香蕙罪刑部分，於民國一○○年八月十
六日提起上訴，並未敘述理由，迄今逾期已久，於本院未判決前
仍未提出，依上開規定，此部分上訴自非合法，應予駁回。
據上論結，應依刑事訴訟法第三百九十五條，判決如主文。
中    華    民    國  一○○  年    十    月  二十七  日
                      最高法院刑事第十一庭
                          審判長法官  黃  正  興  
                                法官  許  錦  印  
                                法官  林  瑞  斌  
                                法官  陳  春  秋  
                                法官  謝  靜  恒  
本件正本證明與原本無異
                                      書  記  官  
中    華    民    國  一○○  年   十一   月    二    日
                                                      Q